# 请教资产负债表日后发生会计政策变更的

提问人：jxq425 时间：2012-10-18 21:22:57
如果一个企业在年度资产负债表报出之前决议会计政策变更的，属于调整事项还是非调整事项，年度报告需要追溯调整吗？
个人觉得是要调整的，但是又好像不符合书本上所说的那几种情况。大家觉得是怎样的呢？
该贴已经同步到 jxq425的微博

回答人：chenyiwei
会计政策变更包括法定变更和自主变更两种情况： 1 、如果是法定变更（资产负债表日后新发布或者新修订的会计准则要求变更），则应当自新发布或者新修订的会计准则的生效日开始运用变更后的会计政策，并按照其规定的衔接方法进行衔接。此时如果新规定要求的生效日是自报告年度开始执行，则需要相应调整报告年度的财务报表。这种情况（资产负债表日后发布新的会计规定，但要求自报告年度起执行）目前已经在逐步减少。 2 、如果是自主变更（为了提供更可靠、更相关的会计信息而在会计准则允许选择的会计政策之间进行变更），则相关公告中通常会说明变更的日期、变更的原因、变更前采用的会计政策、变更后采用的会计政策等内容，此时应根据此处的“变更的日期”是在资产负债表日之前还是之后，确定是否需对报告年度财务报表按照变更后的政策编制。一般情况下，为了保证信息披露的时效性和有用性，即使变更日期在资产负债表日之后的，也建议在附注中补充披露变更对报告年度的影响状况等信息。

提问人：jxq425 时间：2012-10-19 15:43:05
回复 chenyiwei 的帖子
谢谢陈版，关于法定变更这块，类似各种解释*号的出台，有些也会要求追溯调整的。在这种情况下，是不是虽然这个政策是发布在 12 月 31日以后，在出上年年报的时候如果知道了就应该及时应用呢?以新的会计政策来编制财务报表，并披露会计政策变更的累计影响。
自主变更也是参照上述执行 我这样理解对吗？

回答人：chenyiwei
不恰当。还是要看新规定明确的生效日。例如 2013 年 1 月发布的新会计规定，明确自 2013 年 1 月 1 日起执行的，则编制 2012 年年报时就不应当提前采用，只能在附注中作为非调整期后事项披露其可能影响。